臺灣桃園地方法院宣示判決筆錄　　　　　 94年度訴字第508號
公　訴　人　臺灣桃園地方法院檢察署檢察官
被　　　告　乙○○
選任辯護人　呂福元律師
上列被告因搶奪等案件，於中華民國94年8 月17日10時許，在本
院第14法庭宣示判決，出席職員如左：
　　　　　　　法　官　尹　良
　　　　　　　書記官　廖宜政
　　　　　　　通　譯
法官起立朗讀判決主文、犯罪事實要旨、處罰條文、附記事項，
及告以上訴限制、期間並提出上訴狀之法院，且諭知記載其內容
：
一、主  文：
乙○○意圖為自己不法之所有，結夥三人以上，搶奪他人之動產
，處有期徒刑壹年。緩刑參年。
二、犯罪事實要旨：
乙○○與姓名年籍不詳綽號「小許」之成年男子及其他三名姓名
年籍不詳之成年男子，共五人，於民國九十二年十一月十三日四
時許，在位於桃園縣桃園市○○路一二一巷二六號之「長虹賓館
」內，要求該賓館之櫃臺服務小姐陳嘉惠仲介按摩服務，因遭陳
嘉惠拒絕，遂與陳嘉惠及該賓館負責人梁坤遙發生爭吵，適有桃
園縣政府警察局桃園分局武陵派出所員警甲○○身穿便服，在該
賓館樓上抄查旅客住宿名單，見有吵鬧聲，即下樓探詢發生何事
，詎乙○○竟與「小許」及上開三名男子，共同基於傷害之犯意
聯絡，均接續出手毆打甲○○，甲○○見狀隨即往賓館外退去，
乙○○等人仍不罷手，一路沿桃園市○○路、復興路，接續追打
甲○○以至桃園市○○路○段三八一號之「聯合當鋪」前，致甲
○○受有臉部挫傷、下唇破裂等傷害（傷害部分業據甲○○於本
院審理時撤回告訴），乙○○與「小許」及上開三名男子，於上
開追打甲○○途中，竟另行起意，意圖為自己不法之所有，基於
搶奪之犯意聯絡，乘甲○○忙於抵擋渠等上開攻擊而不及防備之
機會，由乙○○、「小許」及上開三名男子，接續出手奪取甲○
○所有之服務證一張、小電腦一台、外套一件及項鍊一條得手。
嗣因甲○○逃入「聯合當鋪」後，經該當鋪人員報警，乙○○等
人逃離後，經警循線查獲。
三、處罰條文：
刑法第二十八條、第三百二十六條第一項、第七十四條第一款。
四、附記事項：
(一)、被告當庭向被害人甲○○道歉。另被告已與被害人和解，賠
    償其損害新台幣六萬六千元，有和解書一份在卷。
(二)、公訴意旨另以：被告乙○○與上開四名男子，除有上開共同
    搶奪犯行外（原起訴法條為刑法第三百三十條第一項之結夥
    三人以上強盜罪，業經公訴人於本院準備程序中變更為刑法
    第三百二十六條第一項之結夥三人以上搶奪罪），亦共同基
    於妨害自由、傷害之犯意聯絡，於上開時地，先強押甲○○
    至賓館外，旋即出手毆打甲○○，致甲○○受有臉部挫傷、
    下唇破裂等傷害，因認被告此部分亦涉有刑法第三百零二條
    第一項之剝奪他人行動自由罪嫌、同法第二百七十七條第一
    項之傷害罪嫌云云，查被告所涉前開傷害罪嫌，依同法第二
    百八十七條規定，須告訴乃論，茲告訴人甲○○已於本院第
    一審辯論終結前具狀撤回告訴，有刑事撤回告訴狀一份附卷
    可稽，公訴人認此部分與前開搶奪有罪部分有牽連犯之裁判
    上一罪關係，爰不另為不受理之諭知；另公訴人認被告所涉
    上開妨害自由罪嫌部分，被告堅決否認其等有何妨害自由之
    犯行，辯稱：我們沒有強押甲○○至賓館外，更沒有限制甲
    ○○之行動自由，是我們出手毆打甲○○，甲○○一路往賓
    館外退去，我們亦接續追打甲○○，直到甲○○退到「聯合
    當鋪」後，我們就離去了等語，核與甲○○警詢所稱：當天
    該五名男子，衝進櫃臺，二話不說即圍毆我一個人，我無法
    阻擋，倉皇逃逸，卻遭該五名男子沿著桃園市○○路右轉三
    民路一路追打，我一路閃躲，直至我躲進聯合當鋪內尋求援
    助等語相符，雖甲○○於警詢中亦提及：被告等有強押伊至
    賓館外之行為云云，證人梁坤遙警詢時亦同此指訴，然甲○
    ○此部分指訴核與其上開所陳被告等二話不說即圍毆伊之說
    詞有違，且毆打前或毆打期間，雙方難免有互相拉扯之行為
    ，是甲○○、梁坤遙所稱「強押」，是否即是被告等圍毆甲
    ○○之拉扯行為之一部，亦有可疑，且甲○○是一出該賓館
    門口即一路沿桃園市○○路、復興路，退至三民路三段三八
    一號「聯合當鋪」，顯示其當時行動尚稱自由，亦難認被告
    等有何妨害、限制甲○○行動自由之事實，是此部分應以被
    告上開辯解為可採信，即被告係基於傷害之意思而為上開追
    打行為，主觀上並無有何限制甲○○行動自由，甚至欲使甲
    ○○行何種無義務之事，亦或是妨礙甲○○行使何種權利之
    犯意，而客觀上甲○○亦僅係遭被告等以上開攻擊方式為上
    開傷害行為，甲○○之行動自由自始均未受有何種限制無誤
    。被告所為自與刑法第三百零二條第一項之剝奪他人行動自
    由罪或同法第三百零四條第一項之強制罪之構成要件有間，
    公訴人認此部分與前開搶奪有罪部分有牽連犯之裁判上一罪
    關係，爰不另為無罪之諭知。
五、協商判決除有刑事訴訟法第四百五十五條之四第一項第一款
    於本訊問程序終結前，被告撤銷協商合意或檢察官撤回協商
    聲請者；第二款被告協商之意思非出於自由意志者；第四款
    被告所犯之罪非第四百五十五條之二第一項所定得以協商判
    決者；第六款被告有其他較重之裁判上一罪之犯罪事實者；
    第七款法院認應諭知免刑或免訴、不受理者情形之一，及違
    反同條第二項「法院應於協商合意範圍內為判決；法院為協
    商判決所科之刑，以宣告緩刑或二年以下有期徒刑、拘役或
    罰金為限」之規定者外，不得上訴。
六、如有前項得上訴之情形者，得自收受判決送達之日起十日內
    ，向本院提出上訴書狀，上訴於第二審法院。
七、本案經檢察官洪景明到庭執行職務。
中　　華　　民　　國　　94　　年　　8 　　月    17   日
                        臺灣桃園地方法院刑事第三庭
                                書記官  廖宜政
                                法  官  尹良
上正本證明與原本無異。
                                書記官  廖宜政
中　　華　　民　　國　　94　　年　　8 　　月　　17　　日
